臺灣高等法院刑事判決　　　　　　　　 94年度上易字第931號
上　訴　人　臺灣桃園地方法院檢察署檢察官
被　　　告　乙○○
上列上訴人因被告家暴傷害案件，不服臺灣桃園地方法院94年度
易字第33號，中華民國94年2 月25日第一審判決（起訴案號：臺
灣桃園地方法院檢察署93年度偵字第15766 號），提起上訴，本
院判決如下：
    主  文
上訴駁回。
    事  實
一、乙○○與甲○○原為夫妻，為家庭暴力防治法第三條第一款
    所定之家庭成員。惟乙○○先後於(一)民國（下同）九十三年
    七月十九日凌晨零時三十分許，在桃園縣中壢市○○里○○
    鄰○○路二五四號其等住處門口，因外遇等細故與甲○○發
    生爭執，竟基於傷害之故意，徒手毆打甲○○，致甲○○受
    有前臂挫傷、小腿挫傷之傷害；(二)同年七月二十八日凌晨三
    、四時許，在前揭住處門口，又因故發生爭執，乙○○竟另
    基於傷害之故意，徒手毆打甲○○，致甲○○受有左上臂五
    乘二公分、三乘三公分、左前臂二乘二公分二處、一乘一公
    分四處瘀傷、右上臂一乘一公分三處、一乘一公分七處、二
    乘二公分二處、右手二乘三公分、右手中指一乘一公分、一
    乘二公分瘀傷之傷害；(三)同年八月七日凌晨三、四時許，在
    上開同一處所，復因故爭執，乙○○復萌傷害之故意，徒手
    毆打甲○○，致甲○○受有上臂挫傷、前臂挫傷之傷害；(四)
    同年八月十一日凌晨二時許，在同一處所，雙方又因故爭執
    ，乙○○又出於傷害之故意，徒手毆打甲○○，致甲○○受
    有頭部挫傷、頭右側不舒、上肢多處挫傷、瘀青腫痛、右踝
    及足挫傷、瘀青腫痛之傷害。
二、案經甲○○訴由桃園縣警察局中壢分局報請台灣桃園地方法
    院檢察署檢察官偵查起訴。
    理  由
一、上開事實，業據被告乙○○於原審審理時坦承不諱，核與告
    訴人甲○○於偵訊時所述情節大致相符，並有行政院衛生署
    桃園醫院傷害診斷證明書一紙、天晟醫院診斷證明書三份及
    桃園縣政府警察局中壢分局處理家庭暴力與兒少保護案件調
    查記錄（通報）表一份附卷可參，本件事證明確，被告於本
    院審理時否認部分犯行，為卸責之詞，不足採信，其犯行堪
    以認定。
二、核被告所為，係犯刑法第二百七十七條第一項之傷害罪。被
    告與告訴人甲○○原係夫妻關係，業據被告及告訴人分別供
    明在卷，屬於家庭暴力防治法第三條第一款所定之家庭成員
    ，則被告對家庭成員故意實施家庭暴力行為而成立刑法之傷
    害罪，並為家庭暴力防治法第二條第二項所規定之家庭暴力
    罪。被告所犯數傷害罪間，犯意各別，應分論併罰之。
三、原審以被告罪證明確，依刑法第第二百七十七條第一項、第
    五十一條第六款、第四十一條第一項前段，罰金罰鍰提高標
    準條例第一條前段、第二條規定，並於審酌被告之素行尚佳
    、犯罪之動機、手段、告訴人所受傷勢尚屬輕微，及被告犯
    罪後態度等一切情狀，分別量處拘役三十日、三十日、三十
    日、四十日，並定其應執行之刑為拘役一百十日，均諭知易
    科罰金之折算標準。經核原判決認事用法，並無不合，量刑
    亦屬妥適。
四、檢察官循告訴人請求上訴，上訴意旨係以：被告行為惡劣，
    犯後又無悔意，原審量刑顯屬過輕等情，指摘原判決不當，
    請求撤銷改判，然按刑法二百七十七條第一項之傷害罪，其
    法定刑為三年以下有期徒刑、拘役或一千元以下罰金，原審
    斟酌上開各情，分別量處拘役三十日、三十日、三十日、四
    十日，並定其應執行之刑拘役一百十日，其量刑尚無不當，
    檢察官指摘原審量刑過輕，為不可採。綜上，檢察官上訴為
    無理由，應予駁回。至於被告以肢體殘障為由，請求減刑，
    並提出殘障手冊影本為證，惟原審就量刑部分，已斟酌再三
    ，有如前述，被告此部分請求，亦無理由，併此敘明。
據上論斷，應依刑事訴訟法第三百六十八條，判決如主文。
本案經檢察官呂光華到庭執行職務。
中　　華　　民　　國　　94　　年　　7 　　月　　15　　日
　　　　　　　　　刑事第二十庭審判長法　官  陳貽男
　　　　　　　　　　　　　　　　    法　官  許仕楓
　　　　　　　 　 　　　　　　　　　法　官  李世貴
以上正本證明與原本無異。
不得上訴。
                                    書記官  魏汝萍
中　　華　　民　　國　　94　　年　　7 　　月　　15　　日
附錄：本案論罪科刑法條全文
  刑法第二百七十七條
    傷害人之身體或健康者，處三年以下有期徒刑、拘役或一千
    元以下罰金。
    犯前項之罪因而致人於死者，處無期徒刑或七年以上有期徒
    刑；致重傷者，處三年以上十年以下有期徒刑。
